臺灣臺南地方法院臺南簡易庭民事判決
111年度南勞簡字第15號
原      告  李緁儒
被      告  依業達國際有限公司

法定代理人  顏駿羽

被      告  浩亞企業股份有限公司

法定代理人  張雪芬
上列當事人間請求給付薪資事件，本院於民國111年5月10日言詞
辯論終結，判決如下：
    主  文
被告依業達國際有限公司應給付原告新臺幣壹拾參萬貳仟伍佰參
拾伍元，及自民國一百一十一年三月二十一日起至清償日止，按
週年利率百分之五計算之利息。
原告其餘之訴駁回。
訴訟費用由被告依業達國際有限公司負擔百分之六十四，餘由原
告負擔。　　　　
本判決原告勝訴部分，得假執行。但被告依業達國際有限公司如
以新臺幣壹拾參萬貳仟伍佰參拾肆元為原告預供擔保，得免為假
執行。　　
    事實及理由
一、本件被告經合法通知，均未於言詞辯論期日到場，經核均無
    民事訴訟法第386條各款所列情形，爰依原告之聲請，由其
    一造辯論而為判決。　　
二、本件原告主張：原告自民國104年9月7日起，受僱於被告依
    業達國際有限公司（下稱依業達公司）或被告浩亞企業股份
    有限公司（下稱浩亞公司），從事商品銷售工作；111年11
    月30日，被告依業達公司或被告浩亞公司依勞動基準法（下
    稱勞基法）第11條第2款規定，終止兩造間之勞動契約。茲
    因被告依業達公司或被告浩亞公司於如附表編號1至編號3所
    示月份，尚欠如附表編號1至編號3所示尚欠工資，仍未給付
    。為此，爰依勞動契約之法律關係，請求被告連帶給付尚欠
    之工資新臺幣（下同）30,250元。又因被告依業達公司、浩
    亞公司尚未發給原告資遣費，併依勞動契約之法律關係，請
    求被告連帶給付原告資遣費175,818元等語。並聲明求為判
    決：被告應連帶給付原告206,068元，及各自名為「民事聲
    請調解請求支付薪資等狀」之書狀（下稱系爭書狀）繕本送
    達之翌日起至清償日止，按週年利率5%計算之利息。
三、被告經合法通知，均未於言詞辯論期日到場，亦未提出書狀
    為任何聲明或陳述。
四、得心證之理由：
　㈠被告依業達公司於104年9月7日為原告辦理勞工保險之投保；
    於105年9月1日、106年1月1日、107年1月1日、108年1月1日
    、109年1月1日、110年1月1日先後通知勞工保險局調整原告
    之投保薪資；於110年11月30日為原告辦理勞工保險之退保
    ，此有勞工保險查詢資料1份在卷可按；且原告所提出、原
    告陳稱為其主管所交付，離職日期欄記載110年11月30日、
    離職原因欄經人勾選勞基法第11條第2款之非自願離職證明
    書，亦係由被告依業達公司所出具，此有非自願離職證明書
    影本1份在卷可按。堪認原告主張自104年9月7日起，受僱於
    被告依業達公司，從事商品銷售工作；111年11月30日，被
    告依業達公司依勞動基準法第11條第2款規定，終止兩造間
    之勞動契約之事實，應堪信為真正。
　㈡原告另雖主張自104年9月7日起，或係受僱於被告浩亞公司，
    從事商品銷售工作；111年11月30日，經被告浩亞公司依勞
    基法第11條第2款規定，終止兩造間之勞動契約之事實，並
    提出其上載有浩亞公司名稱之薪資明細單2份為證。惟查，
    原告提出之薪資明細單，其上並無浩亞公司或其法定代理人
    甲○○印章之印文，亦無任何人之簽名，是否確係由被告浩亞
    公司所出具，已有可疑；參以被告依業達公司之法定代理人
    乙○○，乃被告浩亞公司法定代理人甲○○之子，此參諸卷附個
    人戶籍資料（完整姓名）查詢結果2份之記載自明；被告依
    業達公司非無因援用被告浩亞公司薪資明細單之電腦檔案製
    作薪資明細單後，疏未修改其上記載之公司名稱，以致發給
    原告之薪資明細單上載有浩亞公司名稱之可能；此外，原告
    復未能提出其他證據，以實其說，是原告主張自104年9月7
    日起，或係受僱於被告浩亞公司，從事商品銷售工作；111
    年11月30日，經被告浩亞公司依勞基法第11條第2款規定，
    終止兩造間之勞動契約之事實，自不足採。
　㈢查，原告主張被告依業達公司或被告浩亞公司於如附表編號1
    至編號3所示月份，尚欠如附表編號1至編號3所示工資，仍
    未給付；被告依業達公司對於原告主張之前開事實，已於相
    當時期受合法之通知，而於言詞辯論期日不到場，亦未提出
    準備書狀爭執，依民事訴訟法第436條第2項，再準用同法第
    280條第3項規定，復準用同條第1項規定，視同自認，原告
    主張之前揭事實，自堪信為真正。又原告自104年9月7日起
    ，既係受僱於被告依業達公司，而未受僱於被告浩亞公司，
    已如前述，堪認應係被告依業達公司尚欠原告如附表編號1
    至編號3所示工資。從而，被告依業達公司既積欠原告前揭
    工資仍未給付，則原告主張依勞動契約之法律關係，請求被
    告依業達公司給付30,250元（計算式：9,250＋10,000＋11,00
    0＝30,250），應屬正當。
　㈣按勞工退休金條例（下稱勞退條例）所稱勞工、雇主、事業
    單位、勞動契約、工資及平均工資之定義，依勞基法第2條
    規定。勞工適用勞退條例之退休金制度者，適用勞退條例後
    之工作年資，於勞動契約依勞基法第11條、第13條但書、第
    14條及第20條或職業災害勞工保護法第23條、第24條規定終
    止時，其資遣費由雇主按其工作年資，每滿1年發給2分之1
    個月之平均工資，未滿1年者，以比例計給；最高以發給6個
    月平均工資為限，不適用勞基法第17條之規定，此觀諸勞退
    條例第3條、第12條規定自明。次按，勞基法所稱工資，指
    勞工因工作而獲得之報酬；包括工資、薪金及按計時、計日
    、計月、計件以現金或實物等方式給付之獎金、津貼及其他
    任何名義之經常性給與均屬之。所稱平均工資，指計算事由
    發生之當日前6個月內所得工資總額除以該期間之總日數所
    得之金額。工作未滿6個月者，指工作期間所得工資總額除
    以工作期間之總日數所得之金額。工資按工作日數、時數或
    論件計算者，其依上述方式計算之平均工資，如少於該期內
    工資總額除以實際工作日數所得金額60%者，以60%計。依勞
    基法第2條第4款計算平均工資時，發生計算事由之當日，不
    列入計算，此觀之勞基法第2條第3款、第4款、勞基法施行
    細則第2條第1款規定自明。
　㈤查，被告依業達公司既於110年11月30日，依勞基法第11條第
    2款規定，終止與原告間之勞動契約，揆之前揭規定，自應
    發給按勞退條例第12條規定計算之資遣費。次查，原告主張
    其於110年5月至110年11月，每月之工資，分別如附表編號1
    至編號7所示；被告依業達公司對於原告主張之前開事實，
    已於相當時期受合法之通知，而於言詞辯論期日不到場，亦
    未提出準備書狀爭執，依民事訴訟法第436條第2項，再準用
    同法第280條第3項規定，復準用同條第1項規定，視同自認
    ，原告主張之前揭事實，尚堪信為真實。是以，原告於計算
    事由發生當日前6個月內，即自110年5月30日起至110年11月
    29日止之所得工資總額，共計201,467（計算式：31,362 ×2
    /31＋23,481＋27,326＋28,456＋34,406＋53,316＋33,578 ×29/30
     ＝201,467，小數點以下均四捨五入）；該期間之總日數為1
    84日（計算式：2＋30＋31＋31＋30＋31＋29 ＝184 ）；經以原告
    於計算事由發生當日前6個月內所得工資總額除以該期間之
    總日數，所得之金額為1,095元（計算式：201,467÷184 ＝1,
    095 ，小數點以下四捨五入）。準此，原告於勞動契約終止
    時，其1個月之平均工資，應為32,850元（計算式：1,095 ×
    30＝32,850）。
　㈥原告自104年9月7日受僱於被告依業達公司，於110年11月30
    日勞動契約終止，任職期間共計6年2月23日，是被告依業達
    公司依勞退條例第12條規定，應發給原告102,285元之資遣
    費【計算式：6×1/2×32,850＋［（2×30＋23）÷365〕×1/2×32,85
    0≒102,285，小數點以下四捨五入】。從而，原告依勞動契
    約之法律關係，請求被告依業達公司給付資遣費102,285元
    ，應屬有據；逾此部分之請求，則屬無據。
　㈦末按，給付有確定期限者，債務人自期限屆滿時起，負遲延
    責任；遲延之債務，以支付金錢為標的者，債權人得請求依
    法定利率計算之遲延利息；應付利息之債務，其利率未經約
    定，亦無法律可據者，週年利率為5%。民法第229條第1項、
    第233條第1項前段及第203條分別定有明文。查，原告請求
    被告依業達公司給付之尚欠工資，乃已屆清償期而仍未給付
    之工資；又依勞退條例第12條第1項規定計算之資遣費，應
    於終止勞動契約後30日內發給，此觀諸勞退條例第12條第2
    項規定自明，揆之前揭說明，被告依業達公司就前揭尚欠之
    工資，自應自各該月尚欠之工資應給付之期限屆滿時起，負
    遲延責任；就尚欠之資遣費，則應自終止勞動契約後30日之
    翌日起，負遲延責任。從而，原告請求被告依業達公司就前
    述尚欠之工資及資遣費應給付之期限屆滿後之系爭書狀繕本
    送達被告依業達公司之翌日即111年3月21日起，此有本院臺
    南簡易庭送達證書1份在卷可按，至清償日止，按週年利率5
    %計算之利息，亦屬正當。　
　㈧原告雖請求被告浩亞公司與被告依業達公司連帶給付如聲明
    第1項所示金額。惟查，原告主張自104年9月7日起，或係受
    僱於被告浩亞公司，擔任商品銷售業務；111年11月30日，
    經浩亞公司依勞基法第11條第2款規定，終止兩造間之勞動
    契約之事實，既不足採，則原告據以請求被告浩亞公司給付
    尚欠之工資及資遣費，即屬無據。其次，被告依業達公司之
    法定代理人乙○○雖為被告浩亞公司法定代理人甲○○之子，已
    如前述，惟現行法律並無公司法定代理人為另一公司法定代
    理人之父、母者，該公司就另一公司所負債務，應負連帶責
    任之規定，是原告請求被告浩亞公司與被告依業達公司連帶
    給付，亦屬無據。　
五、綜上所陳，原告主張依勞動契約之法律關係，請求被告依業
    達公司給付132,535元（計算式：30,250＋102,285＝132,535
    ），為有理由，應予准許；逾此部分之請求，為無理由，應
    予駁回。原告主張依勞動契約之法律關係，請求被告浩亞公
    司給付206,068元及遲延利息，為無理由，應予駁回。
六、末按，法院就勞工之給付請求，為雇主敗訴之判決時，應依
    職權宣告假執行。前項情形，法院應同時宣告雇主得供擔保
    或將請求標的物提存而免為假執行。勞動事件法第44條第1
    項、第2項分別定有明文。查，本判決原告勝訴部分，乃就
    法院就勞工之給付請求，為雇主敗訴之判決，爰依勞動事件
    法第44條第1項、第2項規定，依職權宣告假執行，並同時宣
    告被告得供擔保而免為假執行。
七、本件事證已臻明確，兩造其餘攻擊防禦方法，經核與本件判
    決結果不生影響，爰不一一論述，附此敘明。　　
八、據上論結，本件原告之訴為有理由，依民事訴訟法第436條
    第2項、第385條第1項前段、第78條，勞動事件法第44條第1
    項、第2項，判決如主文。
中　　華　　民　　國　　111 　年　　5 　　月　　24　　日
                  臺灣臺南地方法院臺南簡易庭
                          法  官  伍逸康
以上正本係照原本作成。　　　　　　　　　　　　　　　　　如不服本判決，應於送達後20日內，向本院提出上訴狀並表明上訴理由，如於本判決宣示後送達前提起上訴者，應於判決送達後20日內補提上訴理由書（須附繕本）。　
中　　華　　民　　國　　111 　年　　5 　　月　　31　　日
　　　　　　　　　　　　　書記官  康紀媛
附表
編號 月份 工資（新臺幣） 尚欠工資（新臺幣） 1 110年5月 31,362元  9,250元 2 110年6月 23,481元 10,000元 3 110年7月 27,326元 11,000元 4 110年8月 28,456元      0元 5 110年9月 34,406元      0元 6 110年10月 53,316元      0元 7 110年11月 33,578元      0元